臺灣高等法院臺中分院刑事判決　　 100年度交上易字第1346號
上　訴　人
即　被　告　吳金福
上列上訴人因過失傷害案件，不服臺灣彰化地方法院100年度交
易字第175號中華民國100年8月12日第一審判決（起訴案號：臺
灣彰化地方法院檢察署100年度偵字第1695號），提起上訴，本
院判決如下：
    主  文
上訴駁回。
吳金福緩刑貳年。
    事實及理由
一、本案經本院審理結果，認第一審判決認事用法及量刑均無不
    當，應予維持，並引用第一審判決書記載之事實、證據及理
    由（如附件）。
二、上訴人即被告吳金福（下稱被告）於本院準備程序及審理中
    坦承過失犯行，除緩刑部分外，在本院審理中雖另辯稱：本
    件不能夠算是業務過失傷害云云；惟按刑法上所謂業務，係
    指個人基於其社會地位繼續反覆所執行之事務，其主要部分
    之業務，固不待論，即為完成主要業務所附隨之準備工作與
    輔助事務，亦應包括在內（最高法院81年度台上字第1224號
    判決意旨參照）。本件被告自承平時駕駛自用小客貨車載運
    衣服到處販賣等語，是駕駛雖非其之業務，惟駕駛自小客車
    係完成販賣衣服之準備工作及輔助業務，故依上開說明，駕
    駛係被告之附隨業務，是被告為從事駕駛業務之人無訛，被
    告辯稱其非係駕駛為業務之人，應係誤解法令所致。此外，
    未提出其他證據及辯解，其上訴無理由，應予駁回。
三、又被告前未曾受有期徒刑以上刑之宣告，有臺灣高等法院被
    告前案紀錄表可按，其因一時失慮，偶罹刑典，事後已大致
    坦承犯行，深具悔意，現已與告訴人林雲龍達成和解，有和
    解筆錄1份附卷可稽，且告訴人林雲龍之代理人林照顏於本
    院準備程序中當庭表示願意給被告緩刑之機會（見本院卷第
    21 頁背面），足認被告經此刑之宣告後，應知警惕而無再
    犯之虞，本院因認以暫不執行其刑為當，爰併予宣告緩刑2
    年，用啟自新。
四、據上論斷，應依刑事訴訟法第373條、第368條，刑法第74條
    第1項第1款，判決如主文。
本案經檢察官王雪惠到庭執行職務。
中    華    民    國   100    年    11    月    30    日
            刑事第四庭  審判長法  官  洪  耀  宗
                              法  官  林  清  鈞
                              法  官  卓  進  仕
以上正本證明與原本無異。
不得上訴。
                              書記官  郭  振  祥
中    華    民    國   100    年    11    月    30    日
附錄本案論罪科刑法條：
中華民國刑法第284條（過失傷害罪）
因過失傷害人者，處6月以下有期徒刑、拘役或5百元以下罰金，
致重傷者，處1年以下有期徒刑、拘役或5百元以下罰金。
從事業務之人，因業務上之過失傷害人者，處1年以下有期徒刑
、拘役或1千元以下罰金，致重傷者，處3年以下有期徒刑、拘役
或2千元以下罰金。